臺灣新竹地方法院刑事判決　　　　　　　 100年度訴字第65號
公　訴　人　臺灣新竹地方法院檢察署檢察官
被　　　告　呂靖騰即呂岳璋
選任辯護人　徐國楨律師
上列被告因違反毒品危害防制條例案件，經檢察官提起公訴（99
年度偵字第8821號），本院判決如下：
    主  文
呂靖騰販賣第三級毒品，處有期徒刑貳年玖月，扣案如附表編號
(二)之第三級毒品愷他命伍拾伍包均沒收，未扣案之犯罪所得新臺
幣壹萬捌仟元沒收，如全部或一部不能沒收時，以其財產抵償之
；又販賣第三級毒品，處有期徒刑參年，扣案如附表編號(一)、(三)
之第三級毒品愷他命共拾伍包均沒收，未扣案之犯罪所得新臺幣
參萬參仟元沒收，如全部或一部不能沒收時，以其財產抵償之；
應執行有期徒刑參年陸月，扣案如附表編號(一)- (三)所示之第三級
毒品愷他命共柒拾包均沒收，未扣案之犯罪所得新臺幣伍萬壹仟
元沒收，如全部或一部不能沒收時，以其財產抵償之。
    事  實
一、呂靖騰明知愷他命（Ketamine，俗稱K 他命）具有成癮性、
    濫用性及社會危害性，如供人施用，對他人之身體健康將造
    成極大危害，屬第三級毒品，依法不得販賣，竟思購買第三
    級毒品愷他命再轉賣該他人賺取價差牟利，乃基於販賣第三
    級毒品愷他命營利之各別犯意，先於民國97年6 月底某日白
    天與上游毒品賣家綽號「小劉」之成年男子聯繫，約定於當
    天晚上在中山高速公路林口交流道附近碰面後，呂靖騰即以
    新臺幣（下同）25萬元之成本價格向「小劉」購買1 公斤之
    愷他命，嗣返回其位於新竹市○○路748 巷5 弄33號之租屋
    處時，再分別於當天晚上、翌日凌晨，於上開租屋處，分別
    以18000 元（成本15000 元）、33000 元（成本27500 元）
    之價格，先後販賣予室友何建良、王有慶各60公克、110 公
    克（價金呂靖騰已事先於當天之前某兩個時點分別向何建良
    、王有慶收取），而以此方式販賣愷他命牟利。嗣於97 年7
    月15日晚上9 時許，為警持搜索票前往上開租屋處搜索，當
    場查獲呂靖騰所有之愷他命6 包（驗前總毛重153.37公克、
    總純質淨重147.48公克，如附表編號(一)），何建良所有之愷
    他命55包（驗前總毛重58 .84公克、總純質淨重48.34 公克
    ，如附表編號(二)）、王有慶所有之愷他命9 包（其中8 包淺
    黃色愷他命驗前總毛重104.05公克、總純質淨重99.06 公克
    ，另1 包白色愷他命驗前毛重0. 65 公克、驗餘淨重0.33公
    克，如附表編號(三)），始循線查知上情。
二、案經臺灣高等法院審理另案98年度上訴字第4328號案件後，
    告發移送臺灣新竹地方法院檢察署檢察官偵查起訴。
    理  由
一、證據能力部分：
  (一)按「被告以外之人於審判外之言詞或書面陳述，除法律有規
    定者外，不得作為證據。」，刑事訴訟法第159 條第1 項雖
    定有明文，然「法院或檢察官得囑託醫院、學校或其他相當
    之機關、團體為鑑定，或審查他人之鑑定，並準用第203 條
    至第206 條之1 之規定；其須以言詞報告或說明時，得命實
    施鑑定或審查之人為之。」、「鑑定之經過及其結果，應命
    鑑定人以言詞或書面報告。」，同法第208 條第1 項、第20
    6 條第1 項亦分別定有明文。是法院或檢察官依刑事訴訟法
    第208 第1 項之規定，囑託鑑定機關所出具之鑑定報告，應
    屬刑事訴訟法第206 條第1 項之鑑定報告，為傳聞法則之例
    外，另囑託包括檢察官直接囑託，或概括指定而由警察機關
    逕送鑑定之情形。經查：內政部警政署刑事警察局針對本案
    司法警察於被告租屋處查獲分屬被告、何建良、王有慶所有
    ，如附表所示之第三級毒品愷他命共70包，所為之鑑定書3
    份（4922號偵查卷影印卷頁302-317 ），係檢察官於偵查中
    概括指定而指揮司法警察機關逕送鑑定機關所為之毒品鑑定
    報告，應屬刑事訴訴法第159 條第1 項：「被告以外之人於
    審判外之言詞或書面陳述，除法律有規定者外，不得作為證
    據。」，所稱「法律有規定者」之例外情形，而具有證據能
    力。
  (二)次按被告以外之人於審判外之陳述，雖不符前四條之規定，
    而經當事人於審判程序同意作為證據，法院審酌該言詞陳述
    或書面陳述作成時之情況，認為適當者，亦得為證據；又
    當事人、代理人或辯護人於法院調查證據時，知有第159 條
    第1 項不得為證據之情形，而未於言詞辯論終結前聲明異議
    者，視為有前項之同意，刑事訴訟法第159 條之5 第1 項、
    第2 項分別定有明文。本案以下所引用被告以外之人於審判
    外之言詞或書面陳述，雖均屬傳聞證據，惟檢察官、被告及
    辯護人並不爭執證據能力，本院審酌上開證據作成時亦無不
    適當之情形，認均具證據能力。
二、上開犯罪事實，迭據被告呂靖騰於另案（本院97年度訴字第
    1150號、臺灣高等法院98年度上訴字第4328號）及本案偵查
    、審理中自白如下，且核與下列證據相符：
  (一)被告於97年10月31日另案偵查中自白稱：「（你賣給王有慶
    、何建良多少錢？）1 包300 元，我不知道有多重，…，我
    在6 月底賣給王有慶1 大包、10小包，1 大包是100 克，小
    包的1 包1 克，應該就是他被查獲的，我賣給他33000 元，
    錢好像當天已經給我了，好像是他先給我錢要我幫他買。我
    在6 月底賣給何建良60包，應該也是他那天被查獲的，我賣
    給他18000 元，也是他先給我錢，我再幫他買…」（4922號
    偵查卷影印卷頁327 ），於98年8 月3 日另案一審審理程序
    做證時坦承略以：「何建良有託我去拿愷他命，數量為60包
    ，1 包給何建良的價錢是300 元。」、「97年6 月底王有慶
    託我去拿愷他命，數量是110 包，金額為33000 元。」（本
    院另案1150號審理卷2 影印卷頁3 、4 、9 、10），於98年
    8 月31日另案一審審理中坦承：「（你在六月底交給何建良
    60包愷他命，交給王有慶110 包愷他命，是同時給他們還是
    分開給？）同一天，不同時段給，我都在南大路租屋處交給
    他們。（你先交給王有慶或何建良？）我先給何建良，再給
    王有慶。（中間兩個時間差多久？）我忘記了，但是一個在
    早上，一個在晚上，或是一個在晚上、一個在凌晨。」（另
    案1150號審理卷3 影印卷頁18正反面），於98年12月1 日另
    案二審準備程序中坦承：「（承認有販賣給王有慶、何建良
    ？）是，是在96年6 月底、7 月初…以1 公克300 元販賣給
    王有慶110 公克，何建良是60公克，是在我的住處賣給他的
    ，我們住在一起。」（臺灣高等法院98年上訴字第4328 號
    影印卷頁17），於99年5 月19日另案二審準備程序中坦承：
    「原審第4 部分（按：即本案上開犯罪事實）我認罪，我有
    跟小劉買入毒品並販賣給王有慶、何建良。」（4328號上訴
    卷影印卷頁27），於99年6 月2 日另案二審審理程序中坦承
    ：「那是我跟小劉買的，我有交給王有慶、何建良並收錢。
    」（4328號上訴卷影印卷頁45）。
  (二)於99年12月7 日本案偵查中坦承：「（在97年6 月底是否有
    販賣Ｋ他命110 公克給王有慶？）是的。（在97年6 月底是
    否有販賣Ｋ他命60包給何建良？）有的。每包重量約一公克
    。（你跟他們收一公克多少錢？）300 元。…（記得何時收
    錢及拿Ｋ他命嗎？）同一天不同時段給的，是先給何建良再
    給王有慶，交易地點在南大路748 巷5 弄33號租屋處，該處
    是我承租的，何建良、王有慶當時都有住在該處。（你跟他
    們二人交易毒品是一手交錢一手交Ｋ他命？）不是，他們先
    給我錢，之後我才拿Ｋ他命給他們二人。（拿Ｋ他命給何建
    良時間？）應該是晚上。（拿Ｋ他命給王有慶時間？）應該
    是隔天凌晨了，詳細時間記不起來。（偵查卷頁11），於本
    案準備程序、審理程序自白稱：「（確實有起訴書所載販賣
    第三級毒品愷他命給何建良、王有慶？）是。（所以你賣給
    何建良60公克愷他命成本是15000 元？）是。（所以你賣給
    王有慶的110 公克愷他命成本是27500 元？）是。」、「（
    你的家庭情況尚可，又是學生，為何會去從事販賣毒品的工
    作？）那時候想說幫朋友拿，中間再賺一點，自己吃也比較
    便宜。（關於你賣給何建良、王有慶的愷他命，你向賣家小
    劉買入的地點及數量，是以你在99年度偵字第8821號本案偵
    查卷訊問時所述為準…？）是在交流道買的，以我在本案99
    年12月7 日檢察官面前陳述為準。」（本院審訴卷頁17背面
    、本院卷頁23背面、頁38正反面、頁39）。
  (三)證人何建良於97年8 月20日另案偵查中供稱：「（所查獲的
    K 他命是何人給你的？）我約在97年6 月底在南大路的租屋
    處以1 小包300 元價格向呂岳璋購買的，買來的時候就已經
    分裝好了，我共買了60包…」、「（我上次問你毒品哪來，
    你稱跟月亮舞廳的人買的？）上次我是因為我跟呂岳璋是朋
    友，我不想害他，但是上次開羈押庭的時候，法官有說呂岳
    璋自己跟法官承認他是以1 包300 元的價格賣給我，我想說
    他都已經承認了，我就沒有顧慮了。（你在7 月16日當天所
    被查獲的毒品哪來？）就是6 月底跟呂岳璋買的。」（4922
    號偵查卷影印卷頁266 、267 ），於97年10月31日另案偵查
    中供稱：「（你被查獲的K 他命是何人給你的？）託呂岳璋
    購買的，因為呂岳璋有這個管道，我託他幫我買，我跟他買
    60 包 ，1 包300 元，6 月底時，我拿了18000 元給呂岳璋
    ，共買了60包，我不知道他是去哪裡買。」（4922號偵查卷
    影印卷頁330 ），於97年11月11日另案一審審理中供稱：「
    …我的包包裡面是因為我在六月底時向呂岳璋購買價錢1800
    0 元的愷他命60包…我的錢是拿給呂岳璋的，貨也是呂岳璋
    拿給我的。」（本院另案1150號審理卷影印卷頁4 ），於98
    年8 月3 日另案一審審理程序中證述：「我六月底的時候託
    被告幫我購買，當時託被告購買愷他命的數量為60小包，價
    格為18000 元，我是先付錢，再拿愷他命…」（本院另案11
    50號審理卷2 影印卷頁12以下、頁16）。
  (四)證人王有慶於97年10月31日另案偵查中供稱：「（你在97年
    7 月15日被查獲的愷他命哪來？）我在六月底時託呂岳璋買
    的，我買了33000 元左右，共110 克左右，呂岳璋跟我說1
    克約300 元，六月底當天我先把錢給他，他當天晚上就把愷
    他命交給我，我不知道他去哪裡買的。」（4492號偵查卷頁
    333 ），於98年8 月3 日另案一審審理期日證稱略以：「97
    年6 月底我向被告購買110 公克愷他命，1 克300 元，共33
    000 元，付款及拿愷他命是不同時間，六月底某個晚上是我
    拿錢給被告，過了兩三個小時後，被告出去再拿回來愷他命
    給我。」、「（你被查扣到的愷他命，還有何建良被查扣的
    愷他命，是你們同一時間託被告去買的嗎？）不是。（你比
    較早還是何建良比較早？）我比較晚。（你如何知道你比較
    晚？）因為我是晚上拿錢給被告，剛剛聽何建良說他是白天
    拿錢給被告。」、「（被告是同時在南大路把愷他命交給你
    和何建良嗎？）不是同時。」（本院另案1150號審理卷2 影
    印卷頁18以下、頁25背面、頁26）。
  (五)此外，並有司法警察於97年7 月15日晚上9 時許在被告上開
    租屋處搜索查獲之被告、何建良、王有慶上開第三級毒品愷
    他命扣案可資佐證，上開愷他命經送請鑑定後，均為第三級
    愷他命毒品無訛（重量均如附表所示），有內政部警政署刑
    事警察局鑑定書3 份在卷可稽（4922號偵查卷頁302-317 ）
    。
  (六)而政府對於查緝施用、轉讓及販賣毒品無不嚴格執行，且販
    賣毒品罪係重罪，若無利可圖，衡情一般持有毒品者，當不
    致輕易將持有之毒品交付他人。又販賣毒品乃違法行為，非
    可公然為之，且有其獨特之販售路線及管道，亦無公定之價
    格，復可任意增減其分裝之數量，而每次買賣之價量，亦可
    能隨時依市場貨源之供需情形、交易雙方之關係深淺、資力
    、對行情之認知、可能風險之評估、查緝是否嚴緊，及購買
    者被查獲時供述購買對象之可能性風險評估等諸般事由，而
    異其標準，非可一概而論，是販賣之利得，誠非固定，縱使
    販賣之人從價差或量差中牟利方式雖異，其意圖營利之非法
    販賣行為仍屬同一。而我國查緝販賣毒品甚嚴，販賣各級毒
    品均有嚴重罪責，被告與購買者並無至親故交等關係，以第
    三級毒品K 他命量微價高，非有利得，被告實無可能甘冒重
    刑鋌而走險，於販入K 他命後再無償轉讓多人；尤其，本件
    被告業已多次坦承：其係以25萬元向「小劉」販入第三級毒
    品K 他命1 公斤，依此計算，其販賣予何建良、王有慶之第
    三級毒品愷他命60公克、110 公克、成本分別係15000 元、
    27500 元，則其以18000 元、33000 元轉賣予何建良、王有
    慶，明顯均有從中賺取差價，益證被告係以賺取毒品之價差
    方式牟利，其2 次販毒行為均具營利之意圖甚明。
  (七)因此，被告之自白核與事實相符，堪信為真實，其上開犯行
    足堪認定，應依法論科。
三、論罪科刑：
  (一)新舊法比較適用：
  1.按「行為後法律有變更者，適用行為時之法律。但行為後之
    法律有利於行為人者，適用最有利於行為人之法律。」，95
    年7 月1 日修正施行之刑法第2 條第1 項定有明文。此條規
    定係規範行為後法律變更所生新舊法律比較適用之準據法，
    本身尚無新舊法比較之問題。又行為後法律有變更，致發生
    新舊法比較適用時，除與罪刑無關者，例如易刑處分、拘束
    人身自由之保安處分等事項，不必列入綜合比較，得分別適
    用有利於行為人之法律，另從刑原則上附隨於主刑一併比較
    外，於比較新舊法時應就罪刑有關之一切情形，含本刑及有
    關之共犯、未遂犯、想像競合犯、牽連犯、連續犯、結合犯
    ，以及累犯加重、自首減輕暨其他法定加減原因（如身分加
    減）與加減例等，綜其全部罪刑之結果為比較後，擇較有利
    者為整體之適用，不能予以割裂而分別適用個別有利之條文
    ，合先敘明。
  2.被告上開2 次犯行係於97年6 月底某日所為，被告該2 次行
    為後，毒品危害防制條例第4 條、第17條業已修正，並於98
    年5 月20日公布，依據中央法規標準法第13條：「法規明定
    自公布或發布日施行者，自公布或發布之日起算至第三日起
    發生效力」規定，上開規定自公布日起算至第三日（即98年
    5 月22日）起發生效力。經比較：
  被告行為時即修正前毒品危害防制條例第4 條第3 項之規定
    為：「製造、運輸、販賣第三級毒品者，處五年以上有期徒
    刑，得併科新臺幣五百萬元以下罰金」，而修正後毒品危害
    防制條例第4 條第3 項則規定為：「製造、運輸、販賣第三
    級毒品者，處五年以上有期徒刑，得併科新臺幣七百萬元以
    下罰金。」，後者之法定本刑較高，以修正前之法律有利於
    被告。
  另修正前毒品危害防制條例第17條之規定為：「犯第4 條第
    1 項至第4 項、第5 條第1 項至第4 項前段、第6 條第1 項
    至第4 項、第7 條第1 項至第4 項、第8 條第1 項至第4 項
    、第10條或第11條第1 項、第2 項之罪，供出毒品來源，因
    而破獲者，得減輕其刑」，修正後毒品危害防制條例第17條
    則規定：「犯第4 條至第8 條、第10條獲第11條之罪，供出
    毒品來源，因而查獲其他正犯或共犯者，減輕或免除其刑。
    犯第4 條至第8 條之罪於偵查及審判中均自白者，減輕其刑
    」，即增訂第2 項於偵查中、審理中自白減輕其刑之規定，
    因本案被告2 次犯行，均係犯毒品危害防制條例第4 條第3
    項之販賣第三級毒品罪，其於偵查中及本院審理中均坦承犯
    罪，已如上述，自有修正後毒品危害防制條例第17條第2 項
    自白減刑之規定。
  3.經綜合比較新舊法之結果，修正後之法律規定較有利於被告
    ，因此，就被告2 次犯行部分，依刑法第2 條第1 項但書之
    規定，自應一體適用修正後毒品危害防制條例之相關規定。
  (三)故核被告上開2 次犯行，均係觸犯98年5 月20日修正後即現
    行毒品危害防制條例第4 條第3 項之販賣第三級毒品罪。被
    告上開各該犯行之犯罪時間不同，對象有異，各次販賣行為
    ，係屬可分，顯係各別起意，應分論併罰。
  (四)被告就上開2 次販賣第三級毒品犯行，自偵查迄本院審理中
    均自白犯罪，依毒品危害防制條例第17條第2 項規定均應減
    輕其刑。
  (五)爰審酌被告正值青壯，不思以正當工作賺取錢財，竟以販賣
    毒品方式營利，且本次遭查獲販賣毒品之數量眾多，情節非
    輕，所為乃有不該，本不宜寬恕，惟念被告於偵查及本院審
    理中均坦承犯行，態度十分良好，且被告於本次販賣毒品遭
    查獲前並無任何犯罪前科，有臺灣高等法院被告前案紀錄表
    在卷可稽，可見素行尚稱良好；又被告行為時年方22歲，有
    被告基本年籍資料在卷可稽，本案應係一時年輕失慮誤入歧
    途所為等一切情狀，分別量處如主文所示之刑；另斟酌被告
    行為時年紀甚輕，係一時失慮所為，犯後坦承犯罪，態度良
    好，因本次查獲之毒品另遭檢察官起訴之其他販賣第三級毒
    品犯行，業經臺灣高等法院以100 年上訴字第8 號判決判處
    應執行有期徒刑12年，有該案判決在卷可參，部分所為已遭
    法律嚴懲等情狀，從輕定其應執行刑如主文所示。
  (六)毒品危害防制條例第18條第1 項後段應沒入銷燬之毒品，專
    指查獲之施用、持有第三、四級毒品而言；倘係查獲之製造
    、運輸、販賣、意圖販賣而持有、以非法方法使人施用、引
    誘他人施用或轉讓之第三、四級毒品，既屬同條例相關法條
    明文規定處罰之犯罪行為，即非該條項應沒入銷燬之範圍。
    又同條例第19條第1 項所定「供犯罪所用或因犯罪所得之物
    」，係指犯第4 條至第9 條、第12條、第13條或第14條第1
    項、第2 項之罪所用或所得之物，不包括毒品本身在內，自
    不得為第三、四級毒品之沒收依據…同條例對於查獲之製造
    、運輸、販賣、意圖販賣而持有、以非法方法使人施用、引
    誘他人施用及轉讓第三、四級毒品之沒收，並無特別規定，
    如其行為已構成犯罪，則該毒品即屬不受法律保護之違禁物
    ，應回歸刑法之適用，依刑法第38條第1 項第1 款之規定沒
    收之（最高法院95年台上字第911 號判決參照）。又以營利
    為目的販入毒品，經多次販賣後，持有剩餘毒品被查獲，其
    各次販賣毒品行為，固應併合處罰。惟該持有剩餘毒品之低
    度行為，應僅為最後一次販賣毒品之高度行為所吸收，不另
    論罪。則就該查獲之剩餘毒品，祇能於最後一次之販賣毒品
    罪宣告沒收（或沒收銷燬），不得於各次販賣毒品罪均宣告
    沒收（或沒收銷燬）（最高法院97年度台上字第4068號判決
    參照）。本案扣案被告所有之愷他命6 包（重量如附表編號
    (一)所示），依上開說明，即應依刑法第38條第1 項第1 款規
    定宣告沒收（送驗用罄之毒品即毋庸宣告沒收）；另上開第
    三級毒品K 他命6 包其上之包裝袋，並非毒品本身，乃屬被
    告所有供販賣毒品所用之物，應依同條例第19條第1 項前段
    規定沒收之；又因該等毒品及包裝袋，均為被告以營利為目
    的所販入，並經多次販賣後剩餘之毒品，依上開說明，只能
    於本案最後一次即第二次之販賣毒品罪宣告沒收。
  (七)又違禁物不問屬於犯罪行為人與否均沒收之，刑法第38條第
    2 項定有明文；本案現場自何建良、王有慶處查獲分別如附
    表一編號(二)、(三)之第三級毒品愷他命，所有權雖業經被告分
    別販賣移轉予何建良、王有慶，然仍屬被告販賣第三級毒品
    犯行所為，而經查獲之違禁物，亦應依刑法第38條第1 項第
    1 款規定，分別於被告各次犯行下宣告沒收。
  (八)末毒品危害防制條例第19條第1 項規定，係採義務沒收主義
    ，故販賣毒品所得之金錢，如能認定確係販賣毒品所得之款
    項，均應宣告沒收，不以當場搜獲扣押者為限，但因其並無
    「不問屬於犯人與否，沒收之」之特別規定，仍以沒收物屬
    於犯人所有者為限，始得依該規定予以沒收。而上開規定所
    稱「追徵其價額」者，必限於所沒收之物為金錢以外之其他
    財物而無法沒收時，始應追徵其價額，使其繳納與原物相當
    之價額。如所得財物為金錢而無法沒收時，應以其財產抵償
    之，而不發生追徵價額之問題，最高法院93年度臺上字第12
    18號、第2670號、第2743號判決要旨可資參照。被告販賣第
    三級毒品各次所得18000 元、33000 元（共計51000 元），
    自應依該條項之規定沒收，如全部或一部不能沒收時，應以
    其財產抵償之。
據上論斷，應依刑事訴訟法第299 條第1 項前段，毒品危害防制
條例第4 條第3 項、第17條第2 項、第19條第1 項，刑法第2 條
第1 項、第11條、第38條第1 項第1 款、第51條第5 款，判決如
主文。
本案經檢察官邱宇謙到庭執行職務。
中    華    民    國   100    年    7     月    25    日
                  刑事第五庭  審判長法  官  黃美盈
                                    法  官  李毓華
                                    法  官  蔡川富
以上正本證明與原本無異。
如不服本判決，應於收受送達後10日內向本院提出上訴書狀，其
未敘述上訴之理由者並得於提起上訴後10日內向本院補提理由書
狀（均須按他造當事人之人數附繕本）。
中    華    民    國   100    年    7     月    25    日
                                    書記官  劉雅文
附表：
(一)呂靖騰所有之愷他命6 包（驗前總毛重153.37公克、總純質淨
  重147.48公克）。
(二)何建良所有之愷他命55包（驗前總毛重58.84 公克、總純質淨
  重48.34 公克）。
(三)王有慶所有之愷他命9 包（其中8 包淺黃色愷他命驗前總毛重
  10 4.05 公克、總純質淨重99.06 公克，另1 包白色愷他命驗
  前毛重0.65公克、驗餘淨重0.33公克）。
附錄：本案論罪科刑法條全文
毒品危害防制條例第4條
製造、運輸、販賣第一級毒品者，處死刑或無期徒刑；處無期徒
刑者，得併科新臺幣2 千萬元以下罰金。
製造、運輸、販賣第二級毒品者，處無期徒刑或7 年以上有期徒
刑，得併科新臺幣1 千萬元以下罰金。
製造、運輸、販賣第三級毒品者，處5 年以上有期徒刑，得併科
新臺幣7百 萬元以下罰金。
製造、運輸、販賣第四級毒品者，處3 年以上10年以下有期徒刑
，得併科新臺幣3 百萬元以下罰金。
製造、運輸、販賣專供製造或施用毒品之器具者，處1 年以上7
年以下有期徒刑，得併科新臺幣1 百萬元以下罰金。
前五項之未遂犯罰之。